【裁判字號】    95,抗,20
【裁判日期】    950511
【裁判案由】    本票裁定
【裁判全文】
臺灣屏東地方法院民事裁定                95年度抗字第20號
抗  告  人  甲○○
相  對  人  乙○○
上列抗告人因與相對人間請求本票裁定事件，抗告人對於民國95
年2 月24日本院所為之裁定（95年度票字第277 號）提起抗告，
本院裁定如下：
    主  文
抗告駁回。
抗告程序費用由抗告人負擔。
    理  由
一、本件原裁定意旨以：聲請人（即本件相對人）執有相對人（
    即本件抗告人）所簽發之發票日為民國93年2 月4 日，票面
    金額新臺幣（下同）430,000 元，到期日93年4 月20日，票
    據號碼212123號及發票日93年6 月1 日，票面金額557,000
    元，到期日93年6 月15日，票據號碼212125號之本票2 紙，
    並皆免除作成拒絕證書。詎於到期後提示均未獲付款，爰提
    出上開本票2 紙，聲請裁定准許強制執行，經核與票據法第
    123 條規定相符，應予准許等語。
二、抗告意旨則以：抗告人對於相對人聲請本票裁定事件（95年
    度票字277 號），抗告人所簽發之本票2 紙：票據號碼2121
    23號，發票日93年2 月4 日，票面金額430,000 元及票據號
    碼212125號，發票日93年6 月1 日，票據金額557,000 元，
    共計987,000 元，因付給第二張本票時少付7,000 元，故實
    付550,000 元，致積欠980,000 元，該2 紙本票乃抗告人開
    具予第三人盧俊明，且已還款403,000 元僅積欠577,000 元
    ，相對人聲請本票裁定與事實不符，爰求為廢棄原裁定，並
    駁回相對人之聲請。
三、按本票執票人依票據法第123 條之規定聲請法院裁定許可對
    發票人強制執行，係屬非訟事件，對該執票人所為聲請之裁
    定，及抗告法院之裁定，均係依非訟事件程序審查得否許可
    強制執行，並無確定實體上法律關係存否之效力；如發票人
    就該票據債務之清償有爭執時，應由發票人另行提起確認之
    訴，以資解決。此參最高法院56年台抗字第714 號判例、57
    年台抗字第76號判例意旨即明。本件抗告人主張其已就票據
    之原因債務為一部清償，並且2 紙本票係抗告人開具予第三
    人盧俊明等語，縱認屬實，亦係實體上之爭執，應由抗告人
    另行提起訴訟，以資解決，尚非本件本票裁定強制執行之非
    訟事件程序所得審究。從而，抗告人提起本件抗告，以前揭
    理由指摘原裁定不當，求為廢棄，非有理由，其抗告應予駁
    回。
四、依非訟事件法第46條、第21條第2 項，民事訴訟法第495 條
    之1第1項、第449 條第1 項、第78條，裁定如主文。
中    華    民    國    95    年    5     月    11    日
                  民事第一庭    審判長法  官  羅心芳
                                      法  官  林雅莉
                                      法  官  翁世容
正本係照原本作成。
本裁定不得抗告。
                                      書記官  溫訓暖
中    華    民    國    95    年    5     月    11    日


司法院資訊處製作；財團法人民間司法改革基金會備份。
